臺灣板橋地方法院刑事判決　　　　　　　　　　　　　九十一年度訴字第五一七號
　　公　訴　人　臺灣板橋地方法院檢察署檢察官
　　被　　　告　甲○○
右列被告因違反毒品危害防制條例案件，經檢察官提起公訴（九十年度毒偵字第三八
二二、四三五二號），本院判決如左：
    主    文
甲○○連續施用第一級毒品，累犯，處有期徒刑捌月；又連續施用第二級毒品，累犯
，處有期徒刑陸月，應執行有期徒刑壹年。
扣案如附表一至五所示之毒品，均沒收銷燬之；玻璃球一個及吸食器一組均沒收。
    事    實
一、甲○○曾因違反麻醉藥品管理條例案件，經台灣台北地方法院判處有期徒刑七
    月確定，於八十五年九月十日執行完畢（此部分不構成累犯）；又因違反麻醉藥
    品管理條例及竊盜案件，經台灣高等法院分別判處有期徒刑七月、十月，應執行
    有期徒刑一年二月確定，於八十七年一月十二日縮刑期滿執行完畢；再因竊盜及
    偽造文書案件，分別經台灣台北地方法院判處有期徒刑二年、五月確定，並經定
    應執行刑為有期徒刑二年四月確定，於九十年一月十七日縮短刑期假釋出監，並
    於同年七月十日縮刑期滿執行完畢。又曾因違反毒品危害防制條例案件，經臺灣
    臺北地方法院檢察署檢察官聲請台灣台北地方法院以八十七年度毒聲字第四一一
    號裁定送觀察、勒戒後，認有繼續施用毒品傾向，而於八十七年十月三十日經該
    院以八十七年度毒聲字第一二八八號裁定令入戒治處所施以強制戒治一年，嗣停
    止戒治，並於八十八年十月二十九日交付保護管束期滿，經台灣台北地方法院檢
    察署檢察官於八十九年二月十六日以八十九年度戒毒偵字第四三號不起訴處分在
    案。竟仍不知悔改，明知海洛因及安非他命業經毒品危害防制條例分別列為第一
    、二級毒品，不得施用或持有，仍基於施用毒品海洛因之概括犯意，自九十年六
    月下旬起至同年十一月十二日二十時許止，在臺北市○○路一○九巷三弄二十四
    號二樓住處內，以將海洛因摻於香煙內吸用之方式，連續施用第一級毒品海洛因
    多次。甲○○另基於施用安非他命之概括犯意，自九十年四月底起至同年十一月
    十二日下午二十時許止，在上述住所內，以將安非他命置於吸食器內，下以火燻
    烤以產生煙霧加以吸用之方式，連續施用安非他命多次。嗣於九十年九月三十日
    十三分許，在台北縣土城市○○路一一一之三號十六樓，為警查獲，並扣得其所
    有之安非他命四小包及含有微量安非他命成分之食鹽一包、海洛因一小包（以上
    毒品詳細重量如附表一至三所示）及其所有預備供施用安非他命所用之玻璃球一
    個與分裝袋二大包。且其於同日十五時三十分移送台灣板橋地方法院檢察署訊問
    後，經該署檢察官諭令以新台幣（以下同）三萬元交保候傳。再於九十年十一月
    十二日凌晨二時許，在台北縣土城市○○路五八七巷四八號七樓，為警查獲，並
    扣得其所有供施用安非他命所用之吸食器一組與海洛因十三包、安非他命三包（
    以上毒品詳細重量如附表四至五所示）及非其所有之分裝袋一包、分裝袋二大包
    、電子磅秤二台。台灣板橋地方法院檢察署檢察官且以甲○○於強制戒治期滿，
    經檢察官為不起訴處分確定，再犯施用毒品，聲請本院於九十年十二月二十一日
    以九十年度毒聲字第四九二七號裁定令入戒治處所施以強制戒治一年。
二、案經台北縣政府警察局海山分局報請臺灣板橋地方法院檢察署檢察官偵查起訴。
    理  由
一、右揭事實，業據被告甲○○坦承不諱，並有如附表所示之海洛因、安非他命及供
    施用安非他命之吸食器一組及預備供施用安命所用之玻璃球一個扣案可證；又扣
    案之上開粉末及白色結晶體經檢驗結果分別係海洛因及安非他命等毒品，復有內
    政部警政署刑事警察局九十一年四月十日刑鑑字第○九一○○七二三四九、00
    00000000號鑑驗通知書、法務部調查局編號000000000號鑑定
    通知書各一紙附卷可稽。再被告於前開時地二度為警查獲當時，經警採集尿液送
    行政院衛生署藥物食品檢驗局認可之昭信科技顧問股份有限公司（濫用藥物檢驗
    實驗室第八號），以酵素免疫分析法及氣相層析質譜分析法鑑定結果，均併呈安
    非他命及嗎啡陽性反應，且有該公司一八九六─○○六、二一一五─○○二號濫
    用藥物尿液檢驗報告一紙在卷可按。按海洛因於人體內會代謝成嗎啡，因此涉嫌
    海洛因之施用者係檢驗其尿液中之嗎啡反應等情，此為本院職務上已知之事實，
    復觀以目前常見施用之第一級毒品皆係海洛因，甚少或甚至未見有施用鴉片或嗎
    啡者之常情，及被告自承其係施用海洛因等節，是其確係施用海洛因，而非嗎啡
    之事實，應堪以認定。另被告先後被送觀察勒戒、強制戒治如前述，復有臺灣高
    等法院檢察署刑案紀錄簡覆表、臺灣臺北看守所九十一年三月二十九日北所總字
    第○九一○○○一五七九○號函所附勒戒處分執行指揮書影本、收容人資料表、
    台灣台北地方法院八十七年度毒聲字第四一一號裁定影本、臺灣臺北戒治所北戒
    守總籍字第○九一八○○一○八九號函附執行指揮書影本、台灣台北地方法院八
    十七年度毒聲字第一二八八號裁定影本及本院九十年度毒聲字第四九二七號裁定
    影本等件在卷可參，足證被告前開自白屬實。本件事證明確，被告施用海洛因及
    安非他命之犯行，均堪認定。
二、按海洛因、安非他命分別屬於毒品危害防制條例第二條第二項第一款、同條項第
    二款規定之第一級毒品及第二級毒品。被告施用海洛因及安非他命之行為，係分
    別觸犯毒品危害防制條例第十條第一、二項之施用第一、二級毒品罪。其先後各
    多次施用海洛因及安非他命犯行，均時間緊接，犯罪構成要件相同，顯係基於概
    括犯意反覆為之，應依連續犯規定各論以一罪，並依法分別加重其刑。又其為施
    用海洛因與安非他命而持有海洛因及安非他命犯行，各為高度之施用行為所吸收
    ，均不另論罪。再被告所犯之施用第一級毒品及施用第二級毒品二罪，犯意各別
    ，行為互異，應分論併罰。查被告曾因違反麻醉藥品管理條例案件，經台灣高等
    法院分別判處有期徒刑七月、十月，應執行有期徒刑一年二月確定，於八十七年
    一月十二日縮刑期滿執行完畢，有臺灣高等法院檢察署刑案紀錄簡覆表在卷可按
    ，其受有期徒刑之執行完畢，五年內再犯有期徒刑以上之罪，為累犯，並依法遞
    加重其刑。爰審酌被告時值壯年，不知自愛，多次非法施用足以導致精神障礙及
    生命危險之毒品，戕害個人身體健康，與其犯罪之動機、目的、次數暨其施用毒
    品之期間、方式，事後坦承犯行等一切情狀，分別量處如主文所示之刑，並定其
    應執行刑，以示懲儆。
三、扣案如附表一、二、五所示之安非他命合計八包（其中附表二所含之安非他命雖
    僅有微量之安非他命，然既已混合於食鹽中無法析離，故應一併宣告沒收銷燬）
    、如附表三、四所示之海洛因十四包，係屬毒品，不問屬於被告與否，均應依毒
    品危害防制條例第十八條第一項宣告沒收銷燬之。另玻璃球一個及吸食器一組，
    則係被告預備供施用安非他命所用及供施用安非他命所用之物，經被告陳明在卷
    （見本院九十一年四月二十九日審判筆錄），應依刑法第三十八條第一項第二款
    之規定宣告沒收。至分裝袋及電子磅秤則經被告陳明非其所有（見同上筆錄），
    且與被告施用前開毒品之犯行無關，故不為沒收之諭知，附敘明之。
據上論斷，應依刑事訴訟法第二百九十九條第一項前段，毒品危害防制條例第十條第
一項、第二項、第十八條第一項，刑法第十一條前段、第五十六條、第四十七條、第
三十八條第一項第二款、第五十一條第五款，判決如主文。
本案經檢察官洪清秀到庭執行職務。
中    華    民    國      九十一      年      五      月    十三      日
              臺灣板橋地方法院刑事第五庭
                                          法  官 林玫君
右正本證明與原本無異。
如不服本判決，應於判決送達後十日內，向本院提出上訴狀。
                                          書記官 許清秋
中    華    民    國      九十一      年      五      月    十五      日
毒品危害防制條例第十條：
施用第一級毒品者，處六月以上五年以下有期徒刑。
施用第二級毒品者，處三年以下有期徒刑。
毒品危害防制條例第十八條：
查獲之毒品及專供製造或施用毒品之器具，不問屬於犯人與否，均沒收銷燬之。但合
於醫藥或研究之用者，得不予銷燬。
前項合於醫藥或研究用毒品或器具之管理辦法，由法務部會同行政院衛生署定之。
附表：
一、安非他命四小包（編號一─一、二、五、六，毛重分別為一．六六、○．九四、
    ○．六九、○．四三克、淨重一．二九、○．五七、○．四八、○．二二公克、
    均取○．○四公克鑑驗，各餘一．二五、○．五三、○．四四、○．一八公克）
    。
二、含有微量安非他命成分之食鹽一包（毛重○．七四公克、淨重○．三七公克，取
    ○．○四公克鑑驗，餘○．三三公克）。
三、海洛因一小包（毛重○．七二公克、淨重○．三五公克，取○．○四公克鑑驗，
    餘○．三一公克）。
四、海洛因十三包（共淨重二五．○八公克、包裝重三．四三公克、純質淨重八．五
    八公克）。
五、安非他命三包（編號一、二、三，毛重分別為三五．四九、三四．三○、八．七
    一公克、淨重三四．七六、三三．五五、八．○八公克、分取○．○二、○．○
    三、○．○二公克鑑驗，各餘三四．七四、三三．五二、八．○六公克）。
